【裁判字號】    95,台非,24
【裁判日期】    950216
【裁判案由】    賭博
【裁判全文】
最高法院刑事判決                九十五年度台非字第二四號
    上訴人  最高法院檢察署檢察總長
    被  告  甲○○
                    巷27號
                    現已死亡.
上列上訴人因被告賭博案件，對於台灣高雄地方法院中華民國九
十三年十二月二十三日第一審確定簡易判決（九十三年度簡字第
五七九八號，聲請處刑書案號：台灣高雄地方法院檢察署九十三
年度偵字第一六五八九號），認為部分違法，提起非常上訴，本
院判決如下：
    主  文
原判決關於甲○○部分撤銷。
上開撤銷部分公訴不受理。
    理  由
非常上訴理由稱：「按判決不適用法則或適用不當者，為違背法
令；法院受理訴訟係不當者，其判決當然違背法令；又被告死亡
者，應諭知不受理之判決。刑事訴訟法第三百七十八條、第三百
七十九條第五款、第三百零三條第五款分別定有明文。經查本件
被告甲○○業於起訴後繫屬於原審法院前之民國九十三年十一月
十六日死亡，有台灣高雄地方法院檢察署相驗屍體證明書及法務
部戶役政連結作業系統各一張附卷可稽，原審於九十三年十一月
二十九日收案後未予查明，逕於九十三年十二月二十三日為簡易
判決，科處被告甲○○（原判決主文誤載為梁天壽）罰金三千元
，顯然違背法令。案經確定，爰依刑事訴訟法第四百四十一條、
第四百四十三條提起非常上訴，以資糾正。」等語。
按判決適用法則不當者，為違背法令，刑事訴訟法第三百七十八
條定有明文。而被告死亡者，應諭知不受理判決，又為同法第三
百零三條第五款所明定。本件被告甲○○因賭博案件，經台灣高
雄地方法院檢察署檢察官於民國九十三年十月十八日聲請簡易判
決處刑，並於同年十一月二十九日繫屬於台灣高雄地方法院，經
該法院於九十三年十二月二十三日以簡易判決判處被告在公眾得
出入之場所賭博財物，處罰金參仟元，如易服勞役，以參佰元折
算一日，有各該案卷可稽。但查被告於原審判決前之九十三年十
一月十六日死亡，此有台灣高雄地方法院檢察署相驗屍體證明書
及法務部戶役政連結作業系統各一紙可稽（見台灣高雄地方法院
檢察署九十四年度執聲非字第七０號卷），依上揭規定，關於被
告部分自應為公訴不受理之諭知，原判決不察，竟為科刑判決，
自有判決適用法則不當之違誤。案經確定，且於被告不利，非常
上訴意旨執以指摘，洵有理由，爰將原判決關於被告部分撤銷，
改判公訴不受理，以資糾正。
據上論結，應依刑事訴訟法第四百四十七條第一項第一款但書、
第三百零三條第五款，判決如主文。
中    華    民    國  九十五  年    二    月   十六   日
                      最高法院刑事第五庭
                          審判長法官  莊  登  照
                                法官  洪  明  輝
                                法官  黃  一  鑫
                                法官  林  秀  夫
                                法官  徐  昌  錦
      本件正本證明與原本無異
                                      書  記  官
中    華    民    國  九十五  年    二    月  二十一  日
                                                Ａ


司法院資訊處製作；財團法人民間司法改革基金會備份。
